臺灣高等法院臺南分院刑事判決　　　　 94年度上訴字第846號
上　訴　人　臺灣雲林地方法院檢察署檢察官
上　訴　人
即　被　告　甲○○
　　　　　　　　　　現於台灣雲林第二監獄執行中
選任辯護人　施登煌律師
上　訴　人
即　被　告　乙○○
　　　　　　　　　　現於台灣雲林第二監獄執行中
指定辯護人　曾子珍律師
上列上訴人因被告違反毒品危害防制條例案件，不服臺灣雲林地
方法院94年度訴字第150號中華民國94年7月15日第一審判決（起
訴案號：臺灣雲林地方法院檢察署94年度偵字第367號），提起
上訴，本院判決如下：
    主  文
原判決關於甲○○、乙○○共同販賣第一級毒品部分均撤銷。
甲○○、乙○○共同連續販賣第壹級毒品，各處有期徒刑捌年。
扣案之第壹級毒品海洛因貳包（合計淨重貳點壹陸公克）沒收銷
燬之，外包裝袋貳個、電子秤壹個、夾鏈袋伍包、帳冊（筆記紙
）伍張均沒收之；販賣第一級毒品所得新台幣肆仟元沒收，如全
部或一部不能沒收時，以其財產抵償之。
其餘上訴駁回。
    事  實
一、甲○○（綽號「小珍」）、乙○○（綽號「阿妹仔」）與王
    燕聰（民國54年5月18日生，另案經本院判處有期徒刑十五
    年，上訴中）、蔡永芳（民國55年12月2日生，綽號「一郎
    」，已於94年2月8日死亡）基於共同販賣第一級毒品海洛因
    賺取差額營利之概括犯意聯絡，由王燕聰提供不詳數量之海
    洛因，置於蔡永芳位於雲林縣口湖鄉梧北村復興139號住處
    ，以王燕聰所使用之門號0000000000號、0000000000號行動
    電話作為聯絡工具，分別由甲○○或乙○○分別負責接聽購
    毒者之電話，並或由乙○○或甲○○送交毒品予買受人之方
    式，而為下列連續販賣第一級毒品海洛因之行為：
  (一)張家宏於94年1月5日17時、94年1月5日後3、4日之某時及同
    年月11日19時許，以公用電話撥打王燕聰使用之門號000000
    0000行動電話購買第一級毒品海洛因三次，每次購買海洛因
    一小包，價格為新台幣（以下同）五百元，由甲○○接聽電
    話後，王燕聰將上開置於蔡永芳住處數量不詳之海洛因交予
    甲○○，再由甲○○攜帶海洛因至雲林縣口湖鄉某處相約地
    點交付海洛因並收取現金，連續販賣毒品海洛因予張家宏3
    次，計販賣毒品所得共1,500元。
  (二)李宗庭於94年1月8日及94年1月10日之某時，以公共電話撥
    打王燕聰使用之門號0000000000號行動電話購買毒品海洛因
    二次，每次購買海洛因一小包、價格為五百元，由乙○○接
    聽電話後，王燕聰即將上開置於蔡永芳住處數量不詳數量之
    海洛因交予乙○○，由乙○○攜帶海洛因至雲林縣口湖鄉○
    ○路路口相約地點交付海洛因並收取現金，連續將數量不詳
    之海洛因販賣予李宗庭2次，計販賣毒品所得共1,000元。
  (三)吳崇儒於94年1月9日、同年1年10日及同年1月11日，以公用
    電話撥打門號王燕聰使用之0000000000號行動電話購買海洛
    因三次，每次購買一小包、價格為五百元，由乙○○接聽電
    話，王燕聰即將上開置於蔡永芳住處數量不詳之海洛因交予
    乙○○，由乙○○攜帶海洛因至雲林縣口湖鄉某處相約地點
    交付海洛因並收取現金，連續將數量不詳之海洛因販賣予吳
    崇儒3次，計販賣毒品所得共1,500元。
二、嗣於94年1月12日14時許，經嘉義市警察局第一分局在雲林
    縣口湖鄉○○村○○路139號執行搜索，當場查獲王燕聰、
    甲○○、乙○○及前來購買毒品之李宗庭、張家宏、吳崇儒
    等人，並經同意後執行搜索，在該屋房間內桌上扣得王燕聰
    所有供其等販賣毒品所用之電子秤一個、帳冊（筆記紙）五
    張，及王燕聰所有供其等預備分裝毒品使用之新品夾鏈袋五
    包，並於床上之手提包查扣得第一級毒品海洛因二小包（淨
    重2.16公克），及王燕聰所有供包裝上開毒品以供販賣該毒
    品所用之空包裝袋二個，計其等販賣毒品所得共四千元。
三、案經嘉義市警察局第一分局報告臺灣雲林地方法院檢察署檢
    察官偵查起訴。
    理  由
甲、証據能力部分：
  (一)按被告以外之人於審判外之陳述，雖為傳聞證據，然經當事
    人於審判程序同意作為證據，法院審酌該言詞陳述或書面陳
    述作成時之情況，認為適當者，亦得為證據。當事人、代理
    人或辯護人於法院調查證據時，知有第159條第1項不得為證
    據之情形，而未於言詞辯論終結前聲明異議者，視為有前項
    之同意，刑事訴訟法第159條之5第1項、第2項分別定有明文
    。查証人李宗庭、張家宏、吳崇儒等人於警、偵訊中之供証
    ，雖均係審判外之陳述，但被告及其辯護人於本院準備程序
    期日及審判期日，就上開証人之供證均未爭執其證據能力，
    揆之上開規定，証人李宗庭、張家宏、吳崇儒等人於警、偵
    訊中之供証均得作為本件證據。
  (二)又依刑事訴訟法第159條之1第2項規定，被告以外之人於偵
    查中向檢察官所為之陳述，除顯有不可信之情形外，得為證
    據，而所謂「顯有不可信」非指陳述之實質證明力問題，而
    係證據能力之要件，法院審查被告以外之人於偵查中向檢察
    官為之陳述是否具有證據能力，應以該陳述作成之客觀條件
    及環境，例如：陳述人於接受偵訊時之心理狀態是否健全、
    有無受到脅迫、利誘或欺詐等因素，作為判斷之依據。查證
    人李宗庭、張家宏、吳崇儒等人於檢察官偵查中，均係以證
    人之身分具結作證，有結文在卷可稽。且又查無上開証人於
    偵查中有經檢察官違法取供之情事，彼等之証詞尚難認有「
    顯有不可信」之情形，從而証人李宗庭、張家宏、吳崇儒等
    人於偵查中之供証，均有証據能力。
乙、實體方面：
一、訊據上訴人即被告甲○○、乙○○固坦承有分別至上揭地點
    交付毒品海洛因給証人張家宏、李宗庭、吳崇儒之事實，但
    矢口否認有何共同販賣毒品之犯行，被告甲○○辯稱「伊只
    於1月11日幫朋友王燕聰、蔡永芳轉交海洛因與張家宏1次，
    但並未向張家宏收取現金，亦無接聽張家宏之電話，並無與
    之販賣之意」云云；被告乙○○則辯稱「伊僅幫王燕聰轉交
    毒品給李宗庭、吳崇儒各 2次，但並未向李宗庭、吳崇儒收
    取現金，亦無接聽李宗庭、吳崇儒之電話，並無共同販賣之
    意」云云。
二、經查：
  (一)前揭被告甲○○、乙○○如何分別與王燕聰等人共同販賣毒
    品給証人張家宏或李宗庭、吳崇儒等事實，業據被告甲○○
    於警詢、原審審理時供承不諱（見原審卷(二)第76頁反面）；
    及被告乙○○於原審審理時自白不諱（見原審卷(二)第76頁反
    面）；而証人張家宏、李宗庭、吳崇儒亦分別於警、偵訊時
    指証被告甲○○、乙○○分別共同販賣毒品如下：
  １証人張家宏於警詢時証述「於九十四年一月五日十七時起至
    一月十一日十九時，以公用電話撥打0000000000
    號行動電話向「阿妹仔」（經指認為甲○○）購買海洛因一
    小包，價格為五百元，計三次」等語（同嘉市警一刑字0000
    00000號警卷第53頁）。復於偵查中証述「於九十四年一月
    十二日前某三、四日（每次相距約三、四日）各以公用電話
    撥打0000000000號行動電話購買海洛因一小包，
    價格為五百元，由一女子接聽，由甲○○騎乘機車前往相約
    地點交付海洛因並收取現金」等語（見偵字第367號偵查卷
    第92頁）。經核証人張家宏上開警、偵訊之証詞，就如何以
    撥打上開電話購買毒品海洛因，並由被告甲○○接聽電話，
    及至約定地點交付毒品、收取現金等重要之點，前後指証一
    致，即被告甲○○亦供認有轉交毒品海洛因與証人張家宏之
    情，再參酌証人張家宏與甲○○並無夙怨，當無誣指被告甲
    ○○之動機與必要，足認被告甲○○於警詢、原審審理時之
    自白非虛，被告甲○○於本院調查、審理時翻異前詞，辯稱
    「伊只於1月11日幫朋友王燕聰、蔡永芳轉交海洛因與張家
    宏一次，但並未向張家宏收取現金，亦無接聽張家宏之電話
    ，並無與之販賣之意」云云，已難信採。
  ２證人李宗庭於警詢時証稱「於九十四年一月八日六時三十分
    、一月十日八時，以公用電話撥打0000000000號
    行動電話向「打虎仔」（經指認為王燕聰）各購買海洛因一
    小包，價格五百元，由乙○○與我在復興路巷口交易」等語
    （見嘉市警一刑字000000000號警卷第46反面、47頁正面）
    。復於檢察官偵查時証述「於九十四年一月十二日前某二日
    （相距約三、四日）以公用電話撥打0000000000
    號行動電話各購買海洛因一小包，價格五百元，由女子接聽
    ，由乙○○騎乘機車前往相約地點交付海洛因並收取現金」
    等語（偵字第367號偵查卷第91頁）。另証人吳崇儒於警詢
    時証述「於九十四年一月九日十七時起至一月十一日十九時
    ，以公用電話撥打0000000000號行動電話向「妹
    仔」（經指認為乙○○）購買海洛因一小包，價格為五百元
    ，計三次」等語（同上警卷第58頁）。於檢察官偵查時亦証
    述「於九十四年一月十日、十一日及十二日各以公用電話撥
    打0000000000號行動電話購買海洛因一小包，價
    格為五百元，由乙○○接聽，由乙○○騎乘機車前往相約地
    點交付海洛因並收取現金」等語（同上偵查卷第92頁至第93
    頁）。經核証人李宗庭、吳崇儒二人於警、偵訊之証詞，就
    如何以撥打上開電話購買毒品海洛因，並由被告乙○○接聽
    電話，及至約定地點交付毒品、收取現金等重要之點，前後
    指証一致，即被告乙○○於原審就上開事實亦供認不諱，且
    參酌証人李宗庭、吳崇儒與被告乙○○並無夙怨，當無誣指
    被告乙○○之動機與必要，足認被告乙○○於原審審理時之
    自白非虛，被告乙○○事後於本院調查、審理時翻異前詞，
    辯稱「伊僅幫王燕聰轉交毒品給李宗庭、吳崇儒各二次，但
    並未向李宗庭、吳崇儒收取現金，亦無接聽李宗庭、吳崇儒
    之電話，並無共同販賣之意」云云，亦難信採。
  (二)此外，並有扣案之海洛因2包、電子秤一個、行動電話（門
    0000000000號）一支、帳冊（筆記紙）五張、夾鏈袋五包等
    扣案可資佐証。再扣案之海洛因2包經送法務部調查局鑑定
    結果，該2包合計淨重2.16公克，空包裝重0.36公克，海洛
    因純度81.16％，純質淨重1.75公克，均含有海洛因成分，
    此有法務部調查局調科壹字第160002541號鑑定通知書1紙在
    卷足憑，均足佐証被告甲○○、乙○○前開自白之真實性。
  (三)至於被告甲○○、乙○○之辯護人分別辯稱「被告僅係受王
    燕聰之囑咐轉交毒品與購毒者，並無共同販賣毒品之意，充
    其量僅為幫助犯」云云。另被告甲○○雖辯稱「關於乙○○
    受王燕聰之囑託轉交毒品與買受人，其並不知道，亦無在場
    」云云；被告乙○○亦辯稱「關於甲○○受王燕聰之囑託轉
    交毒品與買受人，其並不知道，亦無在場」等語（見本院卷
    第109頁）。然按：
  １按共同正犯之意思聯絡，原不以數人間直接發生者為限，即
    有間接之聯絡者，亦包括在內。如甲分別邀約乙、丙犯罪，
    雖乙、丙間彼此並無直接之聯絡，亦無礙於其為共同正犯之
    成立，最高法院77年台上字第2135號判例意旨可資參照；又
    現行刑法關於正犯、從犯之區別，係以其主觀之犯意及客觀
    之犯行為標準，凡以自己犯罪之意思而參與犯罪，無論其所
    參與者是否係犯罪構成要件之行為，皆為正犯，其以幫助他
    人犯罪之意思而參與犯罪，其所參與者，苟係犯罪構成要件
    之行為，亦為正犯，必以幫助他人犯罪之意思而參與犯罪，
    其所參與者又為犯罪構成要件以外之行為，始為從犯。故共
    同實施犯罪行為之人，在合同意思範圍以內，各自分擔犯罪
    行為之一部，相互利用他人之行為，以達其犯罪之目的者，
    即應對於全部所發生之結果，共同負責。且共同正犯之意思
    聯絡，原不以數人間直接發生者為限，即有間接之聯絡者，
    亦包括在內。如甲分別邀約乙、丙犯罪，雖乙、丙間彼此並
    無直接之聯絡，亦無礙於其為共同正犯之成立，最高法院92
    年度台上字第5407號亦著有判決意旨可資參照。
  ２查被告甲○○、乙○○除轉交毒品海洛因與購毒者外，並有
    接聽電話、收取現金之行為；而交付毒品或收取購毒者之現
    金，均為【販賣毒品】之構成要件行為，從而縱令被告甲○
    ○、乙○○等人僅係基於幫助之犯意，但均已實施【販賣毒
    品海洛因之構成要件行為】，揆之上開最高法院判決意旨，
    彼等之行為自亦均屬【販賣】。另縱令被告甲○○、乙○○
    上開所辯「彼等不知他方有受王燕聰之囑咐至約定地點交付
    毒品海洛因與買受人」云云為真實，但被告甲○○、乙○○
    既分別受王燕聰之囑咐而為販賣毒品海洛因之構成要件行為
    ，足認彼等分別與另案共犯王燕聰、蔡永芳有犯意之聯絡及
    行為之分擔；則被告甲○○、乙○○間縱無「直接之犯意聯
    絡」，但亦有間接聯絡，參照上開最高法院判例及判決意旨
    ，彼等與另案共犯王燕聰、已死亡之蔡永芳間仍成立共同正
    犯，均可認定，是其二人自應就共犯之全部犯行同負正犯責
    任。
  (四)末按海洛因係毒品危害防制條例第2條第1項第1款所定之第
    一級毒品，物稀價昂，其持有販賣者，政府查緝甚嚴，苟非
    有利可圖，當不願甘冒法律制裁之風險，而予販賣；又按販
    賣毒品乃違法行為，非可公然為之，亦無公定價格，容易分
    裝並增減份量，而每次買賣之價量，輒因買賣雙方關係之深
    淺、資力、需求量及對行情之認知、來源是否充裕、查緝是
    否嚴緊、購買者被查獲時供出購買對象之風險評估等因素，
    而異其標準，非可一概而論，而販賣海洛因之利得，除被告
    坦承犯行或價量俱臻明確外，委難察得實情，販賣之人從價
    差或量差中牟利之方式雖異，其意圖營利之販賣行為則同一
    ，職是之故，即使未經查得實際販賣之利得，但除非別有事
    證，足認係按同一價量委買或轉售，確未牟利外，尚難執此
    遽認非法販賣之證據有所未足，而諉無營利之意思，或阻卻
    販賣犯行之追訴（最高法院87年台上字第3164號判決參照）
    。本件依証人張家宏、李宗庭、吳崇儒等人於警、偵訊之指
    証，雖未能明確計算被告甲○○、乙○○、另案共犯王燕聰
    、蔡永芳等人販毒可得之利潤，然參酌被告甲○○、乙○○
    、另案共犯王燕聰等人與證人張家宏等人並無特殊關係，自
    無平價轉讓毒品自負風險之理，足認被告甲○○、乙○○、
    另案共犯王燕聰、蔡永芳等人均有販賣毒品藉以營利之意圖
    ，甚為明顯。
  (五)綜上所述，被告甲○○、乙○○上揭所辯，均係事後圖卸刑
    責之詞，均不足採信，本件事証明確，被告2人之犯行均堪
    認定。
三、核被告甲○○、乙○○所為，均係犯毒品危害防制條例第4
    條第1項販賣第一級毒品罪。被告甲○○、乙○○持有海洛
    因之低度行為，為販賣海洛因之高度行為所吸收，均不另論
    罪。被告甲○○、乙○○與王燕聰、蔡永芳間有犯意聯絡及
    行為分擔，均為共同正犯。被告甲○○、乙○○先後多次販
    賣第一級毒品犯行，時間緊接，所犯均係構成要件相同之罪
    ，顯均係基於概括犯意反覆為之，均為連續犯，應各依刑法
    第56條規定，論以一罪，除法定刑死刑、無期徒刑依法不得
    加重外，餘均依法加重其刑。又犯毒品危害防制條例第4條
    第1項之販賣第一級毒品之罪，不分犯罪情節輕重，概處以
    法定刑死刑或無期徒刑，難免輕重失衡，倘有情輕法重情形
    ，於裁判時自得適用刑法第59條酌量減輕其刑，以避免過嚴
    之刑罰，此參之司法院大法官解釋釋字第263號解釋文自明
    。查被告甲○○、乙○○於原審審理時均坦承犯行，於本院
    審理時亦坦承部分之犯行；且被告2人販賣之對象僅三人，
    數量不多，所得亦僅4000元，與販賣毒品之數量動輒達數公
    斤以上之大毒梟迥然不同，危害社會之程度亦有差別，其犯
    罪情狀非無可憫；而毒品危害防制條例第4條第1項法定本刑
    為死刑或無期徒刑，縱對被告甲○○、乙○○處以最低度刑
    之無期徒刑，仍屬過重，有法重情輕、罪刑不相當之情形，
    爰依刑法第59條規定減輕其刑，並依法先加後減。
四、原審以被告甲○○、乙○○共同販賣第一級毒品海洛因罪証
    明確，因予分別論罪科刑，固非無見。但查：(一)被告乙○○
    、甲○○就前開事實欄之販賣行為，彼此與王燕聰、蔡永芳
    有犯意之聯絡及行為之分擔，均為共同正犯，已如前述，原
    審認被告乙○○、甲○○僅就各自之行為，分別與王燕聰、
    蔡永芳成立共同正犯，顯有未當。(二)扣案之行動電話（內植
    門號0000000000號SIM卡）1支，被告甲○○、乙○○均否認
    有供作本件販賣毒品海洛因之用，而本件亦無証據足資佐証
    該支行動電話確有供本件犯罪所用或供預備犯罪所用，依法
    自不得宣告沒收，乃原審諭知沒收，顯有未當。(三)扣案之夾
    鏈帶五包係屬新品，業經本院當庭勘驗明確（見本院卷第10
    3頁），則該夾鏈袋應屬尚未使用之空袋，應係其等預備供
    分裝毒品販售使用，且係共犯王燕聰所有，應依刑法第38條
    第1項第2款宣告沒收，另電子秤一個、帳冊（筆記紙）五張
    ，為另案被告王燕聰所有，且為供販賣毒品犯罪所用之物，
    均依毒品危害防制條例第19條第1項規定宣告沒收。乃原判
    決未予宣告沒收，亦有未當。(四)共犯王燕聰雖於94年1月12
    日經警扣得現金三萬八千七百元，被告乙○○亦經警扣得其
    所有之現金三千五百元，然被告乙○○、甲○○均否認有向
    買受人收取現金，而經警所查扣之共犯王燕聰所有三萬八千
    七百元及乙○○所有之三千五百元合計四萬二千二百元，顯
    遠超過該段期間之販賣海洛因所得四千元，且查獲當日（94
    年1月12日）亦無販毒所得，此外又查無證據以證明上開查
    獲現金即為被告2人或共犯王燕聰等人販毒所得之財物，依
    法不得併予宣告沒收，乃原審認被告2人販毒所得，應分別
    自上開扣押現金中沒收，自有未洽。被告甲○○、乙○○上
    訴分別否認共同販賣毒品海洛因，並以前開情詞指摘原判決
    不當，雖無理由，但原判決既有上開可議之處，即屬無可維
    持，應由本院予以撤銷改判。爰審酌被告2人之販毒行為，
    戕害他人身心，有害國民健康，及被告甲○○係高中肄業，
    教育程度不高，年輕識淺，因誤交損友王燕聰、蔡永芳，復
    身染毒癮，竟鋌而走險為王燕聰、蔡永芳跑腿送交海洛因予
    買受人；另被告乙○○係高職肄業，因染施用毒品惡習，為
    貪圖蔡永芳、王燕聰提供之免費毒品（王燕聰轉讓毒品部分
    另經本院判處有期徒刑一年，尚未確定），竟為王燕聰、蔡
    永芳跑腿與買受人完成交易，及被告二人於原審認罪後，於
    本院雖翻異前詞否認販賣，但亦就部分犯罪事實坦承不諱之
    態度等一切情狀，分別量處如主文所示之刑。
五、扣押物之沒收：
  (一)扣案之海洛因2包（合計淨重2.16公克），應依毒品危害防
    制條例第18條第1項前段宣告沒收銷燬之。
  (二)毒品海洛因外包裝2袋，係共犯王燕聰所有供作包裝毒品以
    防止毒品裸露、逸出及潮濕並便於攜帶，應屬供本件販賣毒
    品犯罪之物；扣案之電子秤一個、帳冊（筆記紙）五張，亦
    為另案被告王燕聰所有，且為供販賣毒品犯罪所用之物，均
    依毒品危害防制條例第19條第1項規定宣告沒收。另扣案之
    夾鏈袋五包，均屬尚未使用之空袋，為本院當庭勘驗明確（
    見本院卷第103頁），顯係為預備分裝毒品供被告等人販售
    毒品海洛因使用，且係共犯王燕聰所有，應依刑法第38條第
    1 項第2款宣告沒收。
  (三)被告甲○○、乙○○販賣毒品所得共四千元，應依毒品危害
    防制條例第19條第1項之規定，予以宣告沒收，如全部或一
    部不能沒收時，以其財產抵償之。
  (四)扣案之行動電話（內植門號0000000000號SIM卡）1支，及未
    扣案之0000000000號行動電話1支，雖係供販賣毒品犯罪所
    用之物，但尚無証據足証係屬被告2人或其他共犯所有，自
    不能依同條例第19條第1項宣告沒收。
  (五)至共犯王燕聰雖於94年1 月12日經警扣得現金三萬八千七百
    元，被告乙○○亦經警扣得其所有之現金三千五百元，然被
    告乙○○否認有向買受人收取現金，而經警所查扣之共犯王
    燕聰所有三萬八千七百元及乙○○所有之三千五百元合計四
    萬二千二百元，顯遠超過該段期間之販賣海洛因所得四千元
    ，且查獲當日（94年1月12日）亦無販毒所得，此外查無證
    據足以證明上開查獲現金即為被告2人或共犯王燕聰等人販
    毒所得之財物，爰不逕予宣告沒收該查扣之現金。至檢察官
    俟本案確定後，是否逕由該查扣之現金扣除執行沒收，乃執
    行之問題，附此記明。
  (六)另扣案之注射針筒一支（未經使用），非本件販賣毒品犯罪
    所用之物，爰不併予宣告沒收。
乙、無罪部分：
一、公訴意旨另以：被告乙○○自93年12月下旬某日起至94年1
    月上旬某日，在雲林縣口湖鄉，騎乘機車為蔡永芳、王燕聰
    交付安非他命予向蔡永芳、王燕聰購買安非他命之不特定人
    ，並代為收取現金，因認被告乙○○涉犯毒品危害防制條例
    第4條第2項之販賣第二級毒品罪嫌。
二、公訴人認被告吳玉婷涉犯上開罪嫌，無非係以下列之証據資
    料為主要論罪依據：
  (一)被告乙○○於警詢及檢察官面前之自白。
  (二)扣案之安非他命19小包及憲兵司令部刑事鑑識中心鑑定報告
    1份。
  (三)扣案之電子秤1個、行動電話（門號分別為0000000000號、
    0000000000號）2支、夾鍊袋5包、被告王燕聰所有販賣毒品
    所得38,700元。
三、訊據被告乙○○堅詞否認有此部分犯行，而被告乙○○於94
    年2月22日檢察官偵訊時雖供稱：我有幫王燕聰、蔡永芳跑
    腿送海洛因及安非他命等語。然查：
  (一)按被告或共犯之自白，不得作為有罪判決之唯一證據，仍應
    調查其他必要之證據，以察其是否與事實相符，刑事訴訟法
    第156條第2項定有明文。又檢察官就被告犯罪事實，應負舉
    證責任，並指出證明之方法。因此，檢察官對於起訴之犯罪
    事實，應負提出證據及說服之實質舉證責任。倘其所提出之
    證據，不足為被告有罪之積極證明，或其指出證明之方法，
    無從說服法院以形成被告有罪之心證，基於無罪推定之原則
    ，自應為被告無罪判決之諭知（最高法院92年台上字第128
    號判例要旨參照）。
  (二)稽之公訴人起訴書所載之犯罪事實，僅空泛指稱被告乙○○
    有販賣安非他命之犯行，然就被告乙○○係於何時、何地、
    販賣數量多少之安非他命、販賣之對象為何人等事實，均未
    能指明，則就被告乙○○究如何販賣第二級毒品安非他命，
    依公訴人起訴之事實已不明確。
  (三)被告乙○○雖於檢察官偵訊時坦承有幫王燕聰、蔡永芳跑腿
    送安非他命，然被告乙○○於原審及本院審理時一再否認販
    賣安非他命，則被告乙○○之前、後供述已有不一致。再者
    ，被告乙○○於檢察官偵訊時雖供認有轉送安非他命之事實
    ，但就販賣安非他命之時間、地點、販賣之對象、販賣安非
    他命之數量及收受價金之數額等具體販賣細節，均未加以說
    明；而遍查全卷証據資料，並無任何被告乙○○販賣安非他
    命之確實証據，亦無任何買受人指証被告乙○○有販賣安非
    他命之犯行，均無証據足資佐証被告乙○○於偵查中自白之
    真實性。
  (四)再承辦員警雖於雲林縣口湖鄉○○村○○路139號住查扣安
    非他命19包（合計淨重46.3467公克）、電子秤1個、行動電
    話2支、夾鍊袋5包、王燕聰販賣毒品所得之現金38,700元等
    物。然被告乙○○於警詢中供稱查獲之毒品及上開物品均為
    蔡永芳所有放在該房間沒有拿走，安非他命係蔡永芳提供給
    她、甲○○及王燕聰3人吸食的。而扣案之電子秤1個、行動
    電話2支、夾鍊袋5包及王燕聰販賣毒品所得之現金38,700元
    等物，被告乙○○否認係其所有；此外施用毒品者，為避免
    施用毒品過量及便利起見，多會使用電子秤及夾鍊袋分裝毒
    品，故縱使查扣電子秤及夾鍊袋，亦不得遽認被告乙○○涉
    犯毒品危害防制條例第4條第2項之罪。此外，被告乙○○於
    本案查獲當日（94年1月12日）經警採尿送驗，呈現嗎啡、
    甲基安非他命陽性反應，經檢察官以94年度毒偵字第123 號
    、第427號提起公訴，並經原審以94年度訴字第190號判決確
    定在案等事實，亦有該判決及嘉義市衛生局檢驗涉嫌毒品及
    管制藥品之尿液檢體案件檢驗報告各1份在卷可參。是以，
    被告乙○○抗辯扣案之安非他命係供其與甲○○、王燕聰施
    用，尚非無據。至於被告乙○○所涉持有第二級毒品之低度
    行為，應為上開施用第二級毒品之高度行為所吸收，不能另
    論持有第二級毒品罪。
四、綜上所述，公訴人所提出之證據，或其指出證明之方法，均
    未能使本院之心證達到確信其為真實之程度，就被告乙○○
    是否涉犯販賣第二級毒品罪，仍有合理懷疑之存在，揆諸前
    揭法條及判例意旨，應認被告乙○○此部分犯罪不能証明。
五、原審以不能證明被告乙○○此部分犯罪，而諭知無罪之判決
    ，核無不合，檢察官上訴意旨，雖認「扣案之第二級毒品安
    非他命共十九包，淨重達46.3467公克，被告於偵查中已自
    承跑送交安非他命，是其販賣安非他命之事証並非僅有自白
    ，縱被告有自己施用之情事，亦無礙於販賣之罪責」等語。
    惟查，縱令本件查獲之安非他命高達十九包，但本件並無証
    據以資証明被告乙○○究係於何時、何地，販賣毒品安非他
    命與何任買受人，而安非他命除販賣外亦可供施用，是縱有
    扣得上開安非他命，亦難以即【推論】被告乙○○確有販賣
    安非他命之犯行，檢察官上訴並無理由，應予駁回。
    。
據上論結，應依刑事訴訟法第368條、369條第1項前段、第364條
、第299條第1項前段，毒品危害防制條例第4條第1項、第18條第
1項前段、第19條第1項，刑法第11條前段、第28條、第56條、第
59條、第38條第1項第2款，判決如主文
本案經檢察官張太龍到庭執行職務。
中　　華　　民　　國　　94　　年　　11　　月　　2 　　日
                  刑事第四庭    審判長法　官  吳志誠
                                      法　官  蔡美美
                                      法　官  陳珍如
以上正本證明與原本無異。
如不服本判決，應於收受本判決後十日內向本院提出上訴書狀。
其未敘述上訴理由者並得於提起上訴後十日內向本院補提理由書
狀（均須按他造當事人之人數附繕本）「切勿逕送上級法院」。
　　　　　　　　　　　　　　　　　　　書記官  岑　玢
中　　華　　民　　國　　94　　年　　11　　月　　2 　　日
附錄：本判決論罪科刑法條
毒品危害防制條例第4條第1、2項：
製造、運輸、販賣第一級毒品者，處死刑或無期徒刑；處無期徒
刑者，得併科新臺幣 1 千萬元以下罰金。
製造、運輸、販賣第二級毒品者，處無期徒刑或 7 年以上有期徒
刑，得併科新臺幣 7 百萬元以下罰金。
